# 持股平台持股属于金融负债还是权益

提问人：那片天空 0502 时间：2022-11-18 14:25:29
现一员工持股平台对于退出锁定约定，由GP（上市主体实际控制人）或GP指定第三人以固定利率利息回购，一方认为GP指定第三方不能排除上市主体，即存在可能需要上市主体来回购相关股份，因此应该属于上市主体的一项金融负债，而不是一项权益。在上市后才能确认为权益。

回答人：chenyiwei
可以这样理解。由于GP为上市主体的实控人，完全有能力指定上市主体本身履行回购义务，故在回购义务解除前，上市主体应确认与回购义务相关的金融负债。